臺灣高雄地方法院刑事判決　　　　　 100年度審訴字第1370號
公　訴　人　臺灣高雄地方法院檢察署檢察官
被　　　告　張勝宏
上列被告因搶奪等案件，經檢察官提起公訴（100 年度偵字第
8987、11450 號），嗣本院訊問被告後，因被告就其被訴事實為
有罪之陳述，經詢問被告及檢察官之意見後，合議庭裁定由受命
法官依簡式審判程序獨任審理，並判決如下：
    主  文
張勝宏犯如附表所示參罪，各處如附表所示之刑。應執行有期徒
刑壹年捌月。
    事  實
一、陳世穎（拘提中）與張勝宏於民國100年3月3日1時許，相約
    在高雄市○○區○○路38巷16號前碰面，見面時陳世穎向張
    勝宏表示因缺錢花用欲竊車作案，並於下開時地，分別為下
    開行為：
  (一)陳世穎與張勝宏遂共同基於為自己不法所有之意圖及竊盜犯
    意聯絡，於同日2 時30分許，在高雄市○○區○○路74巷15
    號前，由張勝宏在一旁把風，陳世穎持自備之鑰匙開啟洪一
    輝所有車牌號碼XVC-668 號普通重型機車之龍頭鎖及電門後
    ，再由張勝宏騎乘該輛機車搭載陳世穎離去。
  (二)張勝宏騎乘上開車輛搭載陳世穎，於同日5 時許，行經高雄
    市○○區○○街330 號前時，因見陳豔秋肩背皮包行走於路
    旁，復共同基於為自己不法所有之意圖及搶奪之犯意聯絡，
    先由張勝宏將車暫停於路旁，陳世穎再下車徒手搶奪陳豔秋
    肩背之皮包（內有現金600 元、手機1 支、SIM 卡2 張、化
    妝品等），並迅速返回機車上，復由張勝宏騎乘上開車輛搭
    載陳世穎離去。
  (三)而後陳世穎與張勝宏將上開車輛棄置於高雄市三民區○○○
    街8 巷口，因見黃美珍將機車鑰匙置於機車菜籃內，遂共同
    另基於為自己不法所有之意圖及竊盜犯意，在該處，由張勝
    宏在一旁把風，陳世穎以該機車鑰匙開啟黃美珍所有車牌號
    碼YAS-918 號普通重型機車之龍頭鎖及電門後，由陳世穎騎
    乘該輛機車搭載張勝宏返回陳世穎之住處。嗣經洪一輝、陳
    豔秋、黃美珍報警處理，警方調閱監視器錄影畫面，始循線
    查獲上情。
二、案經案經洪一輝告訴由高雄市政府警察局三民第一分局移送
    臺灣高雄地方法院檢察署檢察官偵查起訴。
    理  由
一、本件被告張勝宏所犯均係死刑、無期徒刑、最輕本刑為3年
    以上有期徒刑以外之罪，其於準備程序中就被訴事實為有罪
    之陳述，經法官告知簡式審判程序之旨，並聽取公訴人及被
    告之意見後，本院認為尚無不得或不宜進行簡式審判程序之
    情形，爰依刑事訴訟法第273條之1第1項規定，裁定進行簡
    式審判程序。又簡式審判程序之證據調查，依刑事訴訟法第
    273條之2規定，不受同法第159條第1項審判外陳述排除之限
    制，再被告、檢察官對於卷內之各項證據亦均同意有證據能
    力（本院卷第26頁背面、第27頁），故卷內所列之各項證據
    ，自得作為證據，先予敘明。
二、前揭事實，業據被告張勝宏於警偵訊及本院審理中坦承不諱
    ，核與告訴人洪一輝及被害人陳豔秋、黃美珍於警詢中所指
    訴之情節相符，復有高雄市政府警察局三民一分局搜索扣押
    筆錄及扣押物品目錄表各1 份（偵一卷第28至31頁）、贓物
    認領保管單2 紙（偵一卷第41、42頁）、高雄市政府警察局
    車輛協尋電腦輸入單2 份（偵一卷第45、46頁）、案發現場
    監視錄影器翻拍照片8 張（偵一卷第47至50頁）在卷可憑。
    綜上所述，被告上開任意性之自白既有前揭證據可佐，核與
    事實相符，自得採為論罪科刑之依據，是本案事證已臻明確
    ，被告犯行洵堪認定，應予依法論科。
三、核被告張勝宏所為3 次犯行，係分別犯刑法第320 條第1 項
    之竊盜罪（事實(一)及(三)）及第325 條第1 項之搶奪罪（事實
    (二)）。被告與陳世穎間就上開犯行，互有犯意聯絡及行為分
    擔，爰論以共同正犯。又被告所犯上開3 罪，犯意各別，罪
    名互異，應予分論併罰。審酌被告正值青壯，竟不思以正當
    途徑賺取錢財，貪圖不勞而獲，恣意竊取、或以飛車搶奪之
    方式攫取他人財物，嚴重危害他人生命財產安全，破壞社會
    治安甚鉅，復於短時間內犯下數起搶奪、竊盜案件，足見其
    缺乏法治觀念，故本件所科刑度，不宜過輕，期能使罪責相
    符，罰當其罪，並令被告心生警惕，達犯罪防制之目的。本
    院綜合上情，認檢察官就被告搶奪部分求處有期徒九月，普
    通竊盜部分請各量處有期徒刑四月，並定應執行有期徒刑1
    年4 月等語，尚屬過輕，爰審酌上述情節及其犯罪動機、目
    的、手段等一切情狀，量處如主文所示之刑，以資儆懲。末
    扣案之晶片卡1 張，應屬被害人所有，非被告所有，依法應
    發還於被害人，不得宣告沒收，附此敘明。
據上論斷，應依刑事訴訟法第273條之1第1項、第299條第1項前
段，刑法第320條第1項、第325條第1項、第28條、第51條第5款
，刑法施行法第1條之1，判決如主文。
本案經檢察官王清海到庭執行職務。
中    華    民    國     100     年    7    月   11   日
                  刑事第十庭  法  官  張  震
以上正本證明與原本無異。
如不服本判決應於收受判決後10日內向本院提出上訴書狀，並應
敘述具體理由。其未敘述上訴理由者，應於上訴期間屆滿後20日
內向本院補提理由書(均須按他造當事人之人數附繕本)「切勿逕
送上級法院」。
中    華    民    國    100     年    7     月   11   日
                              書記官  邱家銘
附錄本判決論罪科刑之法條：
中華民國刑法第320條
意圖為自己或第三人不法之所有，而竊取他人之動產者，為竊盜
罪，處5年以下有期徒刑、拘役或5百元以下罰金。
意圖為自己或第三人不法之利益，而竊佔他人之不動產者，依前
項之規定處斷。
前二項之未遂犯罰之。
中華民國刑法第325條
意圖為自己或第三人不法之所有，而搶奪他人之動產者，處6月
以上5年以下有期徒刑。
因而致人於死者，處無期徒刑或7年以上有期徒刑，致重傷者，
處3年以上10年以下有期徒刑。
第1項之未遂犯罰之。
附表一
┌──┬────┬─────┬───────────┐
│編號│犯罪事實│ 所犯法條 │     宣  告  刑       │
├──┼────┼─────┼───────────┤
│ 1  │事實(一)  │刑法第320 │共同犯竊盜罪，處有期徒│
│    │        │第1 項    │刑陸月。              │
├──┼────┼─────┼───────────┤
│ 2  │事實(二)  │刑法第325 │共同犯搶奪罪，處有期徒│
│    │        │條第1 項  │刑拾月。              │
├──┼────┼─────┼───────────┤
│ 3  │事實(三)  │刑法第320 │共同犯竊盜罪，處有期徒│
│    │        │條第1 項  │刑陸月。              │
└──┴────┴─────┴───────────┘